臺灣士林地方法院交通事件裁定　　　　　　　　　　九十三年度交聲字第七二三號
　　原處分機關　臺北巿交通事件裁決所
　　異　議　人
　　即受處分人　甲○○
右列異議人即受處分人因違反道路交通管理處罰條例案件，對於臺北巿交通事件裁決
所民國九十三年七月十三日北市裁三字第裁二二—ＡＣＵ七一五二二三號裁決聲明異
議（原舉發案號：臺北市政府警察局舉發違反道路交通管理事件通知單北市警交大字
第ＡＣＵ七一五二二三號），本院裁定如左：
    主  文
異議駁回。
    理  由
一、按汽車行駛至交岔路口，其行進、轉彎，應遵守燈光號誌或交通警察之指示，道
    路交通安全規則第一百零二條第一項第一款定有明文。又按汽車駕駛人，行經有
    燈光號誌管制之交岔路口闖紅燈者，處新臺幣（下同）一千八百元以上五千四百
    元以下罰鍰，並計違規點數三點，道路交通管理處罰條例第五十三條、第六十三
    條第一項第三款亦有明定。
二、原處分意旨略以：異議人即受處分人甲○○駕駛車牌號碼六Ｄ—八一八號營業小
    客車，於民國九十三年五月十六日十一時四十分許，在臺北市○○區○○路、大
    直街交岔路口，經警攔停舉發駕車行經有燈光號誌管制之交岔路口闖紅燈之違規
    ，依道路交通管理處罰條例第五十三條規定，處罰鍰二千七百元，並依同條例第
    六十三條第一項第三款規定，記違規點數三點。
三、異議意旨略以：伊於九十三年五月十六日上午十一時許，載客自大直街往民生東
    路方向行駛，於北安路、大直街交岔路口，適路口施工，遭警舉發「經北安路上
    車停未等行人通行燈，且大直街綠燈未亮，大直街右轉北安路未等行人穿越燈紅
    燈右轉」違規，然此與事實顯有違誤，經過詳情有乘客趙國宗可為證明，據此聲
    明異議云云。
四、經查：
  (一)異議人即受處分人甲○○駕駛車牌號碼六Ｄ—八一八號營業小客車，於九十三年
    五月十六日十一時四十分許，在臺北市○○區○○街、北安路交岔路口，經警攔
    停舉發其駕車行經有燈光號誌管制之交岔路口闖紅燈之事實，業據證人即舉發本
    案之臺北市政府警察局中山分局大直派出所員警曾煥銘於本院訊問時結證稱：「
    當時我跟替代役執行巡邏勤務，沿大直街由北往南，後來因為紅燈，所以我們就
    停在大直街跟北安路的交叉點，機車停等區的後面，異議人本來就行駛在我們前
    方，也是因為紅燈停在路口，但是他已經超過停止線及斑馬線，但是車頭還沒有
    進入北安路，因為那個路口的燈號是大直街及北安路雙向同時都是紅燈，只有行
    人的燈號是綠燈，但是異議人在行人燈號還是綠燈的時候，就右轉‧‧‧」、「
    （指當時路口的燈號）運轉正常，是因為異議人超過主燈號，所以看不到燈號‧
    ‧‧異議人是看到北安路的車子停了，就往前要右轉，但是當時行人穿越道的綠
    燈還是亮的」、「這個路口確實是四面紅燈時，行人可以通行」等情綦詳（參本
    院九十三年九月三十日訊問筆錄），證人曾煥銘為依法執行職務之公務員，與異
    議人並無怨隙或利害關係，自無設詞誣陷，身觸偽證重罪之必要，況且異議人亦
    自承：伊看到北安路車子都停下來，就往前開，過了大直街快到北安路，看到右
    前方對向行人燈號是綠燈，伊以為可以通行，就右轉等語在卷，核與證人曾煥銘
    所述系爭車輛行進之動態相互合，足見證人曾煥銘上開證詞堪以採信，應係異
    議人駕車疏未注意系爭路口為行人時相號誌，竟於四面車行號誌皆為紅燈，行人
    燈號為綠燈時，率爾前行進入路口並貿然右轉。
  (二)異議人雖辯稱：伊沒有闖紅燈云云，並舉乘客趙國宗欲佐其說，經本院質之證人
    趙國宗，其雖證以：異議人在大直街、北安路口時有停等紅燈，大約有一分鐘，
    異議人停下來的話，應該是沒有超過北安路，超過的話會很危險等情，但其同時
    亦結證：伊沒有注意異議人右轉北安路的時候，是否等到車輛可以通行的燈號變
    成綠燈之後才通行，因為伊是坐在後座等語明確（見本院九十三年九月三十日訊
    問筆錄），是依證人趙國宗所述，其雖目睹異議人在系爭路口曾有停等紅燈之事
    實，然就異議人嗣後是否闖越紅燈乙節，並未親自見聞，自難遽以其證詞執為有
    利於異議人之認定。此外，本院亦查無何證據足資證明警員有何捏造事實違法取
    締之情事，則執勤警員本其維護交通秩序、安全職責所為之舉發，自應受到合法
    、正確之推定，異議人前開辯解，委不足採。從而原處分機關認定違規事實明確
    ，援引上揭規定，裁處異議人罰鍰二千七百元，並計違規點數三點之處分，並無
    不當，本件異議為無理由，應予駁回。
據上論斷，應依道路交通案件處理辦法第十九條，裁定如主文。
中　　　華　　　民　　　國　　九十三　　年　　　十　　　月　　 十一 　　日
                              臺灣士林地方法院交通法庭
                                  法  官  黃  潔  茹
右正本證明與原本無異。
如不服本裁定應於送達後五日內向本院提出抗告狀。
                                  書記官  柳  瑞  宗
中　　　華　　　民　　　國　　九十三　　年　　　十　　　月　　 十三 　　日
